【裁判字號】    94,上訴,2216
【裁判日期】    950317
【裁判案由】    強盜等
【裁判全文】
臺灣高等法院刑事判決                94年度上訴字第2216號
上  訴  人  臺灣臺北地方法院檢察署檢察官
上  訴  人
即  被  告  乙○○
選任辯護人  郭錦茂律師
被      告  甲○○
選任辯護人  王聰明律師
上列上訴人因被告強盜等案件，不服臺灣臺北地方法院90年度訴
字第313號，中華民國94年6月16日第一審判決（起訴案號：臺灣
臺北地方法院檢察署88年度偵字第 16706號），提起上訴，本院
判決如下：
    主  文
原判決關於乙○○部分撤銷。
乙○○收受贓物，處有期徒刑貳年貳月。
其他上訴駁回。
    事  實
一、乙○○係陳清課（涉犯強盜罪部分，業經本院92年度重上更
    （三）第 188號判處有期徒刑14年確定）之弟媳，乙○○明
    知陳清課所交付如附表一（除編號56外）、二所示財物均為
    陳清課因犯侵害財產法益之罪而來之贓物（係丙○○所有於
    民國（下同）88年1月12日凌晨4時許，在其經營位於臺北市
    中山區○○○路 ○段56號金福山銀樓遭強盜之財物），仍基
    於收受贓物之犯意，於88年1月間某日，在其2人位於臺北市
    內湖區○○路○段200巷7號5樓住處予以收受，並將其中如附
    表一編號 1至26所示之贓物置放於上開住處，其餘如附表一
    編號27至67及附表二所示之贓物則置放於其在第一信用合作
    社內湖分社（下稱一信內湖分社）所租用箱號E25601號之保
    管箱（下稱E25601號保管箱）內，嗣為警分別於88年 4月13
    日、14日、20日持搜索票前往上開住處及於同年 4月13日前
    往一信內湖分社搜索查獲，並扣得如附表一、二所示之物。
二、案經臺北市政府警察局移送臺灣臺北地方法院檢察署檢察官
    偵查起訴。
    理  由
一、訊據上訴人即被告乙○○固供承如附表一、二所示之財物，
    分別係警方於上揭時間在其上開住處及其於一信內湖分社所
    租用之E25601號保管箱內查獲等事實，惟矢口否認有收受贓
    物犯行，辯稱：附表一編號 1至18號之物品是陳清課放的，
    但伊事前並不知道，這些東西也都由丙○○拿回去了，其餘
    在伊住處及保險箱查獲的東西是伊買的或訂婚、結婚時人家
    送的，還有公公寄放的，都是伊所有的，並不是贓物；又伊
    有蒐集舊鈔之習慣，扣案之如附表二所示之舊版新台幣紙鈔
    亦係伊所有，並非陳清課所交付云云，經查：
(一)扣案之如附表一編號1至26所示之物，係警方分別於88年4月
    13日、14日及20日持搜索票前往被告乙○○上開住處查獲，
    扣案之如附表編號27至67所示之物，則係警方於88年 4月13
    日持搜索票在被告乙○○於一信內湖分社所租用之E25601號
    保管箱內查獲等事實，業據被告乙○○供承不諱，並有搜索
    扣押證明筆錄及搜索扣押清冊等件在卷可稽（見編號 1卷第
    14頁、第20頁、第159頁、第167頁、第168頁及編號5卷第53
    頁至第72頁），而其中扣案之如附表編號 1至18所示之物並
    非被告乙○○所有，係屬被害人丙○○所經營之金福山銀樓
    被強劫之物，並經被害人丙○○領回在案，此據被告乙○○
    供明在卷，並有被害人丙○○出具之贓物認領保管收據附卷
    可稽，且陳清課於其被訴強盜案於警詢時亦供承：贓證物品
    清單編號 1至11、61至66、82之3（即附表編號1至18）之金
    飾珠寶都是金福山銀樓的贓物等語（見編號1卷第366頁），
    而陳清課並因此涉犯強盜罪而經本院以92年度重上更（三）
    字第 188號判處罪刑確定，有該刑事判決書乙份在卷可參，
    堪認被害人丙○○所指述如附表一表編號 1至18物品均係金
    福山銀樓遭強盜之贓物等語，應屬事實。
(二)被告乙○○雖辯稱：在伊住處查獲如附表一編號19至26所示
    之物及在其租用之E25601號保管箱內查獲如附表一編號27至
    67之物，均為伊所有或親友寄放，並非金福山銀樓遭強盜之
    贓物云云，並提出部分金飾、鑽戒及金幣之保單以資証明，
    惟上開扣案之如附表一編號19至67（除編號56外）所示之物
    ，均係金福山銀樓強盜案之贓物之情，業據證人即被害人丙○○於原審法院、本院及臺灣士林地方法院另案審理陳清課
    被訴強盜案中證述綦詳在卷（見原審卷（二）第79頁、第80
    頁、本院95年3月3日審判程序筆錄及臺灣士林地方法院88年
    度訴字第 326號卷第388頁、第389頁），且經原審法院將被
    告乙○○所提出之保單上物品名稱及重量與珠寶工會鑑定結
    果（見原審卷第511至530頁），兩相核對結果：１. 警方搜
    索扣押清冊編號（即珠寶工會鑑定之編號）22-1（即保單83
    ）、22-2 （即保單101）（此二件並經被告乙○○於原審法
    院審理中不爭執屬於被害人丙○○所有－見原審卷（二）第
    72 頁）、69-4（即保單65）、69-9（即保單88）、69-11（
    即保單 112）、69-13（即保單18）、69-14（即保單77）、
    69-17（即保單78、100、1  03、110、111、113、114、115
    、119、125）、69-21（即保單89）、 70-5（即保單52）、
    70-6（即保單56）、71-7（即保單91）、72  -4（即保單45
    ）、74-6（即保單11）、74-8（即保單82）、74-8（即保單
    74）重量不相符合；２. 編號17-1（即保單37）、71-8（即
    保單64）品質不同；編號71-7（即保單11）、73-8（即保單
    81）、75 -7 （即保單109）名稱不符；３.  編號71-5（即
    保單86）數量不符；４. 另其他搜索扣押清冊編號69-3（即
    保單128）、69-6（即保單127）、69-18 （即保單80、85、
    96、122 ）、70-2（即保單98）、70-2（即保單73）、70-3
    （即保單55）、74-2（即保單50）、74-3（即保單58）、74
    -8（即保單19）、74-8（即保單20）或因保單未記載重量，
    或因保單僅記載數件物品之總重量，或數張保單重量總和與
    鑑定後重量不合等，且以該等保單均係民國80年之前所出具
    ，而依被害人丙○○供稱民國80年前各銀樓所製之產品都有
    特殊之註記等語，並有臺北市金銀珠寶商業同業公會92年 4
    月25日北市金商輝字第 126號函稱一般黃金鑄造加工業者，
    慣有自己印誌及成色標示戳記飾品等語可參（見原審卷（四
    ）第 174頁），惟查附表一編號19至67所示之物，經本院函
    請臺北市金銀珠寶商業同業公會指派金飾及珠寶各一人到庭
    鑑定結果，除附表一編號56所示黃金塊一塊有「金富美」之
    註記外，其餘均無發現何標示、戳記，有本院94年12月26日
    勘驗筆錄在卷可憑，且各該保單，其中由久誠珠寶銀樓及金
    源珍銀樓二家即各開立44張及22張，而其上所載之重量，並
    大部分係1錢至5錢不等，甚且有僅係幾分而已，被告乙○○
    若係欲購買金飾及珠寶保值，何須如此頻繁購買如此輕微重
    量之飾物（儘可集中一次購買較為重量之飾品，如此亦較具
    保值），是被告乙○○縱提出保單，亦不能據以證明附表一
    編號16至67（除編號56外）係屬被告乙○○所有，另查上開
    扣案物品包括珍珠項鍊、鑽戒、寶石、K 金項鍊、碎鑽、黃
    金首飾、金元寶、金幣、墜子等上百件價值不匪之財物，其
    中不乏數件至數十件相同種類之物品，倘確係被告乙○○所
    有或親友寄放，何以相同種類之物品有高達數十件之情形，
    核與一般人購買金飾之習慣不符，顯有違常理，又依被告乙○○供述其當時係從事五金買賣，月入大約5、6萬元至8、9
    萬元，則其如何有足夠之資力購入上開價值昂貴之金飾珠寶
    ，實屬可疑，而被害人丙○○係經營銀樓生意多年之業者，
    其對於店內販售之金飾珠寶必定知悉甚詳，且對於辨識珠寶
    之專業能力理當較一般人為高，應不至於有誤認混淆之情形
    ，參以除附表一所示之扣案物品外，警方另於被告乙○○之
    上開住處及其所租用之E25601、27603（胡美惠名義）、025
    01號保管箱內扣得具有相當價值之首飾、玉石、金幣等財物
    ，然被害人丙○○並未全數指認均係金福山銀樓強盜案之贓
    物，顯見其並無將扣案物品全數籠統指認為己所有之嫌，其
    所為之指述核屬有據，應堪採信。至經警並於被告乙○○租
    用之保管箱內查扣之如附表二所示之舊版新台幣紙鈔（附表
    二編號 2所示之百元紙鈔，警方搜索扣押清冊原誤載為新鈔
    155張、舊鈔4張，業經原審法院審理中當庭勘驗為舊鈔 162
    張－見原審卷 (三)91年 2月4日訊問筆錄），被告乙○○雖
    辯稱係其所有，惟查陳清課於其被訴強盜案偵查時則供稱該
    等紙鈔為顏柏森所交付等語（見 88年度偵字第9003卷 (一)
    第 191頁），而被害人丙○○及丁○○○則均指認係其遭強
    盜之財物，證人丙○○於陳清課被訴強盜案臺灣士林地方法
    院審理時證稱：伊遭強盜之舊版新台幣百元紙鈔中有鈔票號
    碼連號之紙鈔，係 8年前客人向其買金子時所交付，其當時
    正在打電話，順便記於電話號碼簿上等語，並提出該電話號
    碼簿為證（見同上訴字第326號第423頁），而經臺灣士林地
    方法院勘驗上開扣案之舊版新台幣百元紙鈔結果，發現其中
    確有鈔票號碼 Y359902X-Y359910X連號之紙鈔，核與該電話
    號碼簿上100元「Y359902X-10」之記載相符，而該電話號碼
    簿上另有10元「 C7425 9D-96」之記載，核與扣案之舊版新
    台幣10元紙鈔亦有鈔票號碼為C742591D、C742593D、C74259
    5D、C742 596D之紙鈔相符，有勘驗筆錄、百元紙鈔9張、10
    元紙鈔4張影本及電話號碼簿附卷可參（見同上訴字第326號
    卷第 394頁、第419至第423頁），且證人即查獲警員林進於
    陳清課被訴強盜案臺灣士林地方法院審理時亦證稱報案時丙○○即有稱遺失100多張舊鈔等語（見同上訴字第326號卷第
    429 頁），況查上開舊版新台幣百元紙鈔，屬臺灣銀行61年
    10月 9日發行之鈔票版本，案發時雖仍屬流通貨幣，惟僅能
    流通至91年6月30日，與臺灣銀行另於77年2月13日發行之新
    版百元紙鈔相較，仍可預期61年之版本即將停止發行成為舊
    鈔，有中央銀行發行局93年3月26日台央發字第 0930015702
    號函、臺灣銀行93年4月23日銀發乙字第09300086011號函附
    卷可稽（見92年度重上更（三）字第 188號卷（一）第97頁
    、第 104頁），且鈔票性質與上開被告打算銷贓之鑽石、珠
    寶、金飾不同，銷贓管道有別，被告乙○○收受陳清課所交
    付之該等紙鈔後，非無可能先將其藏置於保管箱內，待日後
    再行處理，並參酌該保管箱自88年 1月12日金福山銀樓搶案
    發生後，於88年 1月28日、88年2月3日分別有開箱紀錄，有
    客戶開箱紀錄查詢表附卷可參（見原審卷第 436頁），亦足
    徵上開舊版新台幣紙鈔為金福山銀樓搶案贓物之佐證，是如
    附表二所示之舊版新台幣紙鈔確係被害人丙○○所有遭強盜
    之物，亦堪認定。此陳清課並因強劫包括附表一編號19至67
    （除編號56外）及附表二所示紙鈔而涉犯強盜罪，經本院92
    年度重上更（三）字第 188號判處罪刑確定，有該刑事判決
    書乙份在卷可參，足見扣案如附表一編號19至67（除編號56
    外）及附表二所示之物，確係金福山銀樓強盜案之贓物，亦
    堪認定。
(三)至被告乙○○雖另辯稱伊不知陳清課有在其住處藏放贓物云
    云，惟查陳清課於89年5月2日警方借提訊問時供稱：伊現因
    強盜案件羈押於臺北看守所，入監所已 1年多，金福山銀樓
    遭強盜的贓物在何處伊不知道，可能放在乙○○那裡，她曾
    告訴伊她住處內有密室，伊想贓物應該放在密室內，據伊所
    知她還有一個保管箱，贓物是伊和乙○○於88年 4月12日向
    顏柏森拿回來預備轉售，有哪些東西伊不清楚，全由乙○○
    一人整理歸類，當初是因伊父親年老無人照顧，伊怕供出實
    情伊父親會無人照顧，才幫她承擔起來等語（見編號2卷第1
    24頁、第 125頁），且查被告乙○○當時與陳清課係同居關
    係，業據渠等於偵查時供明在卷（見編號1卷第84頁、編號5
    卷第84頁背面），彼等間之關係密切，且非比尋常，衡情陳
    清課實無構陷被告乙○○入罪之可能，至被告乙○○雖以其
    二人有祖產糾紛，因而產生怨隙云云為辯，然若陳清課欲誣
    陷被告乙○○入罪，何以於遭逮捕之初並未主動供出被告乙○○，竟於事隔1年餘始供出，且依證人蘇文生於88年7月13
    日警詢時證稱：陳清課於88年 2月下旬某日打電話給伊，約
    伊到臺北說要報一個賺錢的機會給伊，約隔2、3日伊再從高
    雄坐飛機到臺北機場，由乙○○、陳清課開車到機場接伊，
    陳清課提到有一批珠寶要伊幫忙銷贓，包括勞力士錶、鑽石
    戒指、玉等數量不少等語（見編號3卷第369頁），復於原審
    法院審理時證稱：伊是經由乙○○的介紹認識陳清課，乙○○是要介紹伊向陳清課購買來路不明的東西賺一點錢，88年
    2 月下旬陳清課打電話給伊，伊有北上與乙○○、陳清課見
    面，陳清課表示有來路不明的珠寶和手錶要伊幫忙銷贓等語
    （見原審卷（三）第161頁、第162頁），而被告乙○○於原
    審法院審理中及本院審理時亦對陳清課於警詢時及偵查時之
    供述，暨證人蘇文生之證詞等之證據能力均表明無何意見，
    同意作為證據（見原審卷（五）第41頁及本院95年3月3日審
    判筆錄），若依被告乙○○於本院所供因蘇文生曾經去臺東
    看伊哥哥，伊僅係要請他吃飯而已云云，何以竟要求證人蘇
    文生北上，實有違常裡，是被告乙○○對於陳清課持有之物
    係屬贓物，實難諉為不知，其就此所辯，要屬推諉卸責之詞
    ，要無足採。
(四)扣案如附表一編號 1至18、25、26之物分別係警方自被告乙○○住處鞋櫃前手提袋內（以報紙包裹）、鞋櫃上方花籃底
    層（以報紙包裹）、房間垃圾桶塑膠袋底層、廚房隔熱手套
    內、化妝台櫃子內等處查獲等情，業據陳清課於偵查時供明
    在卷（見編號5卷第73頁、第78頁、第132頁），並經證人即
    執行搜索之警員林進、蔡國華於陳清課被訴強盜案臺灣士林
    地方法院審理時到庭證述明確在卷（見同上訴字第 326號卷
    第 388頁），且為被告乙○○所不否認，依上開贓物藏放之
    位置以觀，或有藏放在被告乙○○所使用之廚房隔熱手套內
    ，極易在使用手套時掉落，或有藏放在不慎即可能遭丟棄之
    垃圾桶塑膠袋底層，或以報紙包裹藏放於鞋櫃前之手提袋，
    易遭人隨意取走，且贓物均係價值昂貴之金飾珠寶，數量非
    少、價值非低，其中鑽戒、紅藍寶並多達 180顆、翡翠玉戒
    、紅藍寶戒更多達72枚，復有數十條手鍊、項鍊，縱若依被
    告乙○○所述係陳清課所藏放，陳清課豈有不先行告知被告
    乙○○須嚴加注意，而不虞不慎丟棄或遭人任意取走之理；
    另證人即執行搜索之警員蔡國華於原審法院審理時到庭證稱
    ：第三個保管箱（即E25601號保管箱）的鑰匙是在乙○○臥
    室內一個捲筒衛生紙中找到的，她並未主動供出等語（見原
    審卷（二）第 186頁），而證人即承辦警員楊哲昌於原審法
    院審理時亦到庭證稱：搜索當時乙○○只供出一個保管箱，
    我們就說不只一個，如果她不交出鑰匙，我們就要持搜索票
    請一信內湖分社開啟，她才交出第二個保管箱鑰匙，並沒有
    供出第三個保管箱，後來清查到第三個保管箱時，乙○○就
    說如果是被害人的願意還等語（見原審卷（二）第 239頁）
    ，顯見被告乙○○有意隱瞞上開置放金福山銀樓強盜案贓物
    之保管箱，且被告乙○○於88年 1月12日金福山銀樓強盜案
    發生後，曾分別於88年1月28日、2月3日開啟其所租用之E25
    601號保管箱之情，有一信內湖分社90年5月22日北市一信內
    字第 7號函暨所附開戶資料、開啟資料各乙份可考（見原審
    卷（一）第125至128頁），而扣案如附表一編號27至67所示
    之贓物（除編號56外）係在上開保管箱內為警所查獲，已如
    前述，而以該等物品均係陳清課強劫自金福山銀樓之物，並
    以如此價值昂貴之金飾珠寶及舊版紙鈔，數量復如此之多，
    陳清課於交付被告乙○○收受並藏放於保險箱時，被告乙○○又豈有不知係屬贓物之理，是被告乙○○於陳清課交付附
    表一（除編號56外）、二所示物品時，主觀上當明知均為來
    路不明之贓物甚明。
    綜上所述，被告乙○○明知陳清課所交付之如附表一（除編
    號56外）、二所示之財物，均為來路不明之贓物，竟仍予以
    收受，事證明確，被告乙○○收受贓物犯行，應堪認定。
二、查被告乙○○明知陳清課所交付如附表一（除編號56外）、
    二所示之物應係陳清課犯侵害他人財產法益之罪而來之物，
    係屬來路不明之贓物，竟仍予以收受，核被告乙○○所為，
    係犯刑法第349條第1項之收受贓物罪。原審以被告乙○○上
    述犯行事證明確，予以論罪科刑，固非無見，惟查如附表一
    編號56所示之黃金塊 1塊，其上註記「金富美」，有勘驗筆
    錄附於本院卷可參，並非屬金福山銀樓遭強盜之物，原審認
    屬陳清課強劫金福山銀樓而交付被告乙○○之贓物，其認定
    核與事實不符，尚有未洽（惟此部分公訴人認係被告乙○○
    同時收受贓物中之部分物品，則就此自不另為無罪之諭知）
    ；又扣案如附表二所示舊版新台幣紙鈔同係陳清課強盜被害
    人丙○○後，並交付被告乙○○收受之贓物，原審認該等舊
    版新台幣紙鈔並非陳清課強劫被害人丙○○而來之贓物，而
    屬被告乙○○所有，其認定核與事實不符，亦有未當，是被
    告乙○○上訴意旨否認收受贓物犯行，固無理由，惟原判決
    關於被告乙○○部分既有上揭可議之處，自應由本院予以撤
    銷改判，爰審酌被告乙○○之素行，犯罪之動機、目的、手
    段，為貪圖私慾而自陳清課收受來路不明之贓物，且所收受
    之贓物均為價值昂貴之金飾珠寶，因而對被害人丙○○所致
    生之危害及犯罪後之態度等一切情狀，量處有期徒刑2年2月
    。
三、公訴意旨另以：被告甲○○與同案被告陳清課共同基於意圖
    為自己不法所有之犯意聯絡，於88年1月12日凌晨4時許，蒙
    面攜帶客觀上足以對人體造成危害之兇器鐵撬1支、開山刀2
    把及繩索、膠帶等物，由臺北市中山區○○○路 ○段56號金
    福山銀樓後防火巷，以鐵撬撬開該屋鐵窗，踰越窗戶侵入屋
    內，至該屋 2樓被害人丙○○、丁○○○夫婦之房間，先持
    刀砍傷被害人丙○○，致其受有臉部裂傷（3 x0.6x0.4公分
    ）、左手拇指裂傷（5x0.8x0.4公分、3x0.4x0.2公分）等傷
    害，並以繩索綑綁其手腳、以膠帶蒙住其眼睛，另以繩索綑
    綁被害人丁○○○雙手，其中一人則至隔壁房間將被害人丙○○夫婦之子楊鴻裕押來，亦以繩索綑綁其手腳、以膠帶蒙
    住其眼睛、嘴巴，控制其 3人行動，施強暴致使不能抗拒，
    由同案被告陳清課持開山刀押被害人丁○○○至樓下打開大
    型保險櫃，搜刮其內及店內金飾、珠寶、現金等財物（詳如
    起訴書附表一、二、三所示）得手後離去。嗣同案被告陳清
    課將其中一部分強盜所得之財物，藏置於其弟媳乙○○位於
    臺北市○○區○○路4段200巷7號5樓住處及乙○○於第一信
    用合作社內湖分社租用之Ｅ25601號保管箱內，經警於88年4
    月13日至上開二址搜索查獲，因認被告甲○○涉犯刑法第32
    8條、第330條第1項之加重強盜及刑法第 277條第1項之傷害
    等罪嫌云云（起訴意旨認係犯懲治盜匪條例第 5條第1項第1
    款之罪嫌，惟業經蒞庭檢察官變更起訴法條）。
四、按犯罪事實應依證據認定之，無證據不得認定犯罪事實；又
    不能證明被告犯罪者，應諭知無罪之判決，刑事訴訟法第15
    4條第2項及第301條第1項分別定有明文。而所謂認定犯罪事
    實之證據，係指足以認定被告確有犯罪行為之積極證據而言
    ，該項證據自須適合於被告犯罪事實之認定，始得採為斷罪
    資料，如未能發現相當證據，或證據不足以證明，自不能以
    推測或擬制之方法，以為裁判之基礎（參照最高法院29年上
    字第3105號、40年臺上字第86號及30年上字第 816號判例）
    。另被害人之陳述如無瑕疵，且就其他方面調查又與事實相
    符，固足採為科刑之基礎，倘其陳述尚有瑕疵，則在未究明
    前，遽採為論罪科刑之根據，即難認為適法；而告訴人之指
    訴係以使被告受刑事處分為目的，所陳被害情形，以及對於
    被告之攻擊，必須無瑕疵可指，而就其他方面調查又與事實
    相符者，始得資為判決之基礎（參照最高法院79年度台上字
    第3923號、81年度台上字第3539號裁判意旨）。
五、查公訴人據以認定被告甲○○涉有上開強盜及傷害罪嫌，無
    非係以被害人丙○○、丁○○○、楊鴻裕之指述及證人即同
    案被告陳清課、證人彭榮華、楊金蘭、執行搜索之警員林進
    、承辦警員楊哲昌之證述，並有馬偕紀念醫院（下稱馬偕醫
    院）診斷證明書、楊金蘭合作金庫活期儲蓄存款帳戶明細、
    中華電信臺南營業處 0000000號電話通聯紀錄、贓證物品清
    單及臺北市金銀珠寶商業同業公會函暨委託鑑定表附卷等為
    其論據。訊據被告甲○○堅決否認有公訴人指訴之強盜及傷
    害等犯行，辯稱：伊與陳清課是在臺北監獄服刑時認識的，
    但不知道他去強盜的事，也沒有與陳清課一起強盜金福山銀
    樓，當時伊是在臺南家中，案發時並有使用（ 06）0000000
    號電話撥打給朱來居（0000000000號）、楊明貴（00-00000
    000 號），且丙○○對於歹徒特徵的指述歷次都不一樣，他
    後來所追加描述歹徒的特徵例如：眼神、特殊斜肩等都有爭
    議，應該以案發後第一次警詢筆錄的記載較為可採，且警方
    在伊的住處並未搜到金福山銀樓遭搶的財物，警詢筆錄的記
    載與伊的陳述不符，伊從未承認過參與強盜案等語。
六、經查：
(一)被告甲○○固於88年 4月13日警詢時供稱：伊與陳清課是好
    朋友，在臺北監獄第11工場同監 2年多，伊不知道如何處理
    贓物，也沒分贓物，贓物是由陳清課處理，其他未查到的贓
    物伊不知道在哪裡等語，於翌日偵查中供稱：伊與陳清課約
    1 、2星期聯絡1次，伊以賣檳榔、水果及老婆做髮夾維生，
    於案發當日下午 1時35分搭飛機到臺北，金福山銀樓搶案發
    生時，伊人在臺南，有通聯紀錄可證等語（見編號1卷第3頁
    至第32頁、第81頁、第82頁、編號3卷第258頁），於90年10
    月12日原審法院審理時復供稱：丙○○所言不實，因為伊沒
    有拿刀砍他，他於筆錄上說明頭上被砍 3刀，但是醫院說他
    生命跡象穩定，伊認為要測謊，大家一視同仁，丙○○也應
    該要配合測謊，因為案發經過並沒有砍 3刀這件事，伊認為
    這一點不實在等語（見原審卷（一）第151頁、第152頁），
    被告甲○○連同於本院審理中均未供述如何參與金福山銀樓
    強盜案之情節，而同案被告陳清課亦未曾供述被告甲○○有
    參與強劫金福山銀樓之情事。
(二)被害人丙○○於88年1月12日報案時指稱：今日凌晨 4、5點
    聽到家中狗叫不停，就起床將房門打開，看見 2名歹徒持刀
    在我門前叫伊趴下，其中 1名歹徒拿繩子將伊反綁，伊欲抵
    抗被歹徒砍傷手部、頭部....，2 名歹徒身材壯碩，身高約
    165 公分左右，作案時均戴手套（棉紗），用長巾包著頭只
    露出眼睛，身著格子式襯衫，另 1名未看清楚等語，而被害
    人丁○○○於警詢時亦指稱：今日凌晨4至5點間，聽見 2樓
    客廳狗吠的很大聲，伊丈夫即起床開房間門，門一開即見 2
    名歹徒戴棉紗手套均舉起開山刀作勢要砍，伊先生以左手握
    住其中 1把刀，說：「你們要幹什麼？」歹徒說：「趴下，
    不要動」，伊即趴在床上，伊先生及兒子被押在床邊跪著趴
    在床上，伊先生頭上也被歹徒以兇器擊傷流不少血，接著歹
    徒以膠帶封住伊口，並以其帶來之繩索反綁伊雙手，再押伊
    至1樓店舖，叫伊打開大型保險櫃，2名歹徒皆 165左右，略
    胖、體壯、操台語口音，穿長袖襯衫，由紅灰黑三色組成之
    小方格襯衫，一般在夜市有販售，另1人在2樓控制伊丈夫之
    人伊沒看清楚，2 名歹徒均以白色長巾蒙住頭及口部，只露
    出雙眼等語，又被害人楊鴻裕（即丙○○之兒子）於警詢時
    指稱：今日約凌晨4點多時有1人敲開伊房間，伊醒來見 1名
    男子以布蒙面，只露出雙眼，手戴棉紗手套持開山刀，向伊
    說：「眼睛閉起來，不要吵，去你爸媽房間」等語，伊到時
    發現伊媽媽趴在床上，父親頭、手受傷在流血，跪在床邊趴
    在床上，另 1名歹徒在場控制父母，接著歹徒即以膠帶蒙住
    伊眼睛和嘴角，再以繩子綁伊的手和腳等語（見原審卷（一
    ）第224頁至第226-1頁警詢筆錄），足見被害人丙○○、丁○○○及楊鴻裕於案發後第一時間報案時，對於金福山銀樓
    強盜案發生之經過均能詳細描述，且大致相符，惟對於歹徒
    特徵之描述，其3人均稱2名歹徒身材壯碩，身高約 165公分
    左右，作案時均戴棉紗手套，以布蒙面只露出雙眼，其中 1
    名歹徒身著格子襯衫等語，而被害人丙○○、丁○○○並表
    示未看清楚另1名歹徒之特徵。
(三)被害人丙○○嗣於88年4月13日警詢時指稱：其中1名歹徒於
    案發時跟伊說了很多話：「電燈在哪裡？」、「頭抬高」、
    「手抓緊」、「你人有要緊嗎？」、「阿三啊！是好了沒有
    」等語，甲○○將上開說詞重複了 2次，結果其音調、語氣
    、快慢聲音完全一樣，歹徒當時雖蒙面，但眼睛有露出來，
    伊看他的眼神完全一樣，他的舉動、走路的體態也完全相同
    等語（見編號 1卷第40頁），於88年6月4日偵查中復指稱：
    伊根據甲○○的眼睛、眉毛、講話的聲音及身材確認他有參
    與強盜案等語（見原審卷（一）第230頁），又於88年9月14
    日臺灣士林地院審理陳清課強盜案中證稱：押住伊在樓上的
    歹徒伊只聽聲音，後來電燈也有打開，歹徒約170公分，2名
    歹徒身高相差不遠，而且伊眼睛被蒙住沒看到他的長相，另
    1 名歹徒是開門時看到的，因為他眉毛眼睛比較好認等語（
    見原審卷（一）第241頁），另於88年10月1日警詢時復指稱
    ：甲○○的特殊斜肩、講話聲音與當時犯案殺傷伊的歹徒一
    樣等語（見原審卷（一）第 234頁），由此可見被害人丙○○於報案之初原本指稱看不清楚其中 1名歹徒，惟於被告甲○○遭警逮捕後，竟能於之後歷次警詢、偵審中明確指認被
    告甲○○之眼睛、眉毛、身材、聲音、音調、語氣、快慢及
    特殊斜肩均與該名歹徒特徵相符，其指述是否屬實，實非無
    疑，且衡諸一般人對於事物之注意及觀察，有其能力上之限
    制，未必如攝影機般，可以打開眼睛記錄整個事件經過，然
    後於法庭上倒帶其記錄過程，而被害人之注意及觀察，往往
    受到當時光線、距離、時間、被害人觀察角度、精神狀態、
    注意力、事件之突發性、承受之心理壓力等因素影響，而無
    法完整記錄每一細節及全貌，且人之記憶，常隨著時間逝去
    逐漸磨損，記憶之線索常會改變，自難期被害人能將過往事
    物之原貌完整呈現，觀諸本件被害人丙○○係於案發當日凌
    晨睡夢中遭 2名歹徒持開山刀強行侵入制伏，其心中之恐懼
    與不安不難想見，且整個過程中曾遭歹徒矇眼，則依當時之
    情境與氣氛，被害人丙○○是否能完整記憶歹徒之特徵與細
    節，實難以期待，果其真能明確記憶 2名歹徒之特徵，何以
    於報案之初竟表示並未看清楚其中 1名歹徒，而於被告甲○○遭逮捕後，反而能詳細指認該名歹徒之種種特徵與被告甲○○相符，此非無事後根據被告甲○○之外形、聲音而為描
    述之嫌，是被害人丙○○指認被告甲○○涉犯本件犯行，實
    難謂無瑕疵可指。
(四)證人即同案被告陳清課於原審法院審理時證稱：伊是於82年
    在臺北監獄認識甲○○的，伊不知道金福山銀樓遭搶的事情
    ，伊與彭榮華於79年時就認識了，原本交情不錯，但後來相
    處不好，因為他另案交保託他哥哥向伊借錢，之後在88年農
    曆過年前伊找他要錢，他說沒有錢還伊，我們因為這件事情
    處不好，這件案子（指金福山銀樓強盜案）與甲○○沒有關
    係，為何要將他扯進來等語（見原審卷（五）94年5月19 日
    審判筆錄），證人彭榮華於同日審理時證稱：伊是於84年間
    在臺北監獄認識甲○○，伊不知道關於金福山銀樓強盜案的
    事情，伊在偵查中曾說甲○○涉及金福山銀樓強盜案，是羅
    誠印告訴伊這件案子可能是誰做的，因為當時伊在臺北看守
    所禁見中，怎麼會知道外面發生什麼事等語，是觀諸其 2人
    之證詞，均不足以證明被告甲○○有參與本件強盜等犯行；
    而同案被告陳清課係與一不詳姓名之成年男子共同於88年 1
    月12日凌晨 4時許，強劫金福山銀樓，業經本院92年度重上
    更（三）字第 188號判決罪刑確定，該確定判決亦未認定被
    告甲○○涉有共同強劫金福山銀樓，有該刑事判決書乙份在
    卷可參；又證人即被告甲○○之妻楊金蘭於88年 4月15日警
    詢時證稱：伊於88年1月18日訂購一部賓士C-240轎車，總價
    185萬元，伊已付35萬元頭期款，餘款每月再分期付款7萬元
    等語（見編號5卷第320頁），雖依被告甲○○前開所陳當時
    係以賣檳榔、水果及妻子做髮夾維生，其等經濟狀況並非富
    裕，竟能購入高級百萬名車觀之，固有可議，然果無其他事
    證可佐，亦不足即據以推定被告甲○○涉有本件強盜等犯行
    之積極證據。
(五)至證人即執行搜索之警員林進雖於原審法院審理時證稱：搜
    索當天伊有從乙○○住處打電話給在甲○○住處搜索的同仁
    ，伊說臺北已經搜索到贓物，請同仁叫甲○○聽電話，甲○○一開始說沒有參與，但伊對甲○○說陳清課都已經承認了
    ，甲○○才說陳清課怎樣伊就怎樣，在甲○○住處及帳戶都
    沒有查獲贓物等語（見原審卷（二）第 176頁），而證人即
    承案警員楊哲昌於同日審理中亦證稱：本案是由伊指揮偵辦
    ，甲○○一開始都否認，後來請他太太協助勸導，甲○○便
    放聲大哭，還對他太太說這次進去要關很久，要把小孩帶好
    等語（見原審卷（二）第 247頁），然被告甲○○否認曾有
    為如此之陳述，且若被告甲○○當時確有如此之陳述，何以
    未即載明於筆錄，並經被告甲○○簽名確認，是依證人林進
    及楊哲昌上開片面聽聞之證述，尚不能作為認定被告甲○○
    涉有強盜金福山銀樓之證據。
(六)此外，扣案之如附表一、二所示之物均係警員在被告乙○○
    住處及保管箱內查獲，並無證據證明上開扣案物品與被告甲○○間有何關係，自難作為認定被告甲○○有罪之積極證據
    ，且警方在被告甲○○住處亦未查獲與本案有關之贓物，又
    卷附馬偕醫院診斷證明書（見編號3卷第105頁）僅能證明被
    害人丙○○受有臉部裂傷、左手拇指裂傷之傷害，並不能證
    明係被告甲○○所為，而依卷附證人楊金蘭之合作金庫活期
    儲蓄存款帳戶明細所示（見編號 5卷第43頁），尚不能證明
    該帳戶內於88年 1月12日後所存入之款項，與金福山銀樓搶
    案之贓款有關，另卷附中華電信臺南營業處 0000000號電話
    通聯紀錄（見編號3卷第269頁）係證明被告甲○○臺南住處
    電話於案發當時確有撥打使用之情形，雖難以認定係被告甲○○所為，然亦不得因此推論被告甲○○當時係在案發現場
    ，至於卷附贓證物品清單及臺北市金銀珠寶商業同業公會函
    暨委託鑑定表（見編號 3卷第285至330頁），僅能證明警方
    確有於被告乙○○住處及保管箱內查獲金福山銀樓遭強盜之
    部分贓物，均不足以證明被告甲○○確有參與本件強盜等犯
    行。
    綜上所述，本件被害人丙○○之指述有所瑕疵，且無其他積
    極證據可為佐證，公訴人所舉之前開論據，亦均無法採為認
    定被告甲○○犯罪之證據，則既查無其他積極證據足資證明
    被告甲○○有何公訴人所指之強盜等犯行，被告甲○○所辯
    並無參與本件強盜犯行等語，應堪採信，被告甲○○犯行尚
    屬不能證明，原審因而以不能證明被告甲○○犯罪，而為被
    告甲○○無罪之諭知，經核並無不合，檢察官上訴意旨猶執
    證人丙○○、丁○○○、林進發及彭榮華等人之證述，認被
    告甲○○應負強盜罪責，而指摘原審判決被告甲○○無罪係
    屬不當，尚難認有理由，應予駁回。
據上論斷，應依刑事訴訟法第368條、第369條第1項前段、第364
條、第299條第1項前段，刑法第349條第1項，罰金罰鍰提高標準
條例第1條前段，判決如主文。
本案經檢察官陳明光到庭執行職務。
中    華    民    國    95    年    3     月    17    日
                  臺灣高等法院刑事第五庭
                                審判長法  官  吳  敦
                                      法  官  吳啟民
                                      法  官  張傳栗
以上正本證明與原本無異。
檢察官就張家楨部分如不服本判決應於收受送達後十日內向本院
提出上訴書狀，其未敘述上訴之理由者並得於提起上訴後十日內
向本院補提理由書（均須按他造當事人之人數附繕本）。
其餘部分不得上訴。
                                      書記官  秦慧榮
中    華    民    國    95    年    3     月    20    日
附錄：本案論罪科刑法條全文
刑法第349條
收受贓物者，處3年以下有期徒刑、拘役或500元以下罰金。
搬運、寄藏、故買贓物或為牙保者，處5年以下有期徒刑、拘役
或科或併科1000元以下罰金。
因贓物變得之財物，以贓物論。
附表一：
┌─┬──────┬──────┬──────┬─────────┬─────────┬─────┐
│編│  名   稱   │  數   量   │  扣案地點  │贓證物品清單編號  │ 搜索扣押清冊編號 │  備  註  │
│號│            │            │            │                  │                  │          │
├─┼──────┼──────┼──────┼─────────┼─────────┼─────┤
│１│翡翠墜子    │3顆         │乙○○住處鞋│編號1（編號卷第 │                  │起訴書附表│
│  │            │            │櫃前手提袋內│53頁）            │                  │二編號一  │
│  │            │            │            │                  │                  │          │
├─┼──────┼──────┼──────┼─────────┼─────────┼─────┤
│２│翡翠墜子    │7顆         │同上        │編號2（編號卷第5│                  │起訴書附表│
│  │            │            │            │3頁）             │                  │二編號二  │
├─┼──────┼──────┼──────┼─────────┼─────────┼─────┤
│３│鑽石手鍊    │10條        │同上        │編號3（編號卷第 │                  │起訴書附表│
│  │            │            │            │53頁              │                  │二編號三  │
├─┼──────┼──────┼──────┼─────────┼─────────┼─────┤
│４│鑽石項鍊    │15條        │同上        │編號4（編號卷第5│                  │起訴書附表│
│  │            │            │            │3頁）             │                  │二編號四  │
├─┼──────┼──────┼──────┼─────────┼─────────┼─────┤
│５│勞力士男女錶│2只         │乙○○住處鞋│編號5（編號卷第5│                  │起訴書附表│
│  │            │            │櫃上方花籃底│3頁）             │                  │二編號五  │
│  │            │            │層          │                  │                  │          │
├─┼──────┼──────┼──────┼─────────┼─────────┼─────┤
│６│玉、墜台、胸│7只         │乙○○住處鞋│編號6（編號卷第5│                  │起訴書附表│
│  │針          │            │櫃前手提袋內│3頁）             │                  │二編號六  │
│  │            │            │            │                  │                  │          │
├─┼──────┼──────┼──────┼─────────┼─────────┼─────┤
│７│鑽戒台、耳墜│16顆        │同上        │編號7（編號卷第5│                  │起訴書附表│
│  │            │            │            │3頁）             │                  │二編號七  │
├─┼──────┼──────┼──────┼─────────┼─────────┼─────┤
│８│翡翠玉戒    │24枚        │同上        │編號8（編號卷第 │                  │起訴書附表│
│  │            │            │            │53頁）            │                  │二編號八  │
├─┼──────┼──────┼──────┼─────────┼─────────┼─────┤
│９│翡翠玉戒    │24枚        │同上        │編號9（編號卷第 │                  │起訴書附表│
│  │            │            │            │53頁）            │                  │二編號九  │
├─┼──────┼──────┼──────┼─────────┼─────────┼─────┤
│１０│紅藍寶戒    │24枚        │同上        │編號10（編號卷第│                  │起訴書附表│
│  │            │            │            │53頁）            │                  │二編號十  │
├─┼──────┼──────┼──────┼─────────┼─────────┼─────┤
││鑽戒、紅藍寶│180顆       │同上        │編號11（編號卷第│                  │起訴書附表│
│  │            │            │            │53頁）            │                  │二編號十一  │
├─┼──────┼──────┼──────┼─────────┼─────────┼─────┤
││白金項鍊及小│2條         │乙○○住處房│編號61（編號卷第│                  │起訴書附表│
│  │桃墜子      │            │間垃圾桶塑膠│59頁）            │                  │二編號十二  │
│  │            │            │袋底層      │                  │                  │          │
├─┼──────┼──────┼──────┼─────────┼─────────┼─────┤
││碎鑽        │13顆        │同上        │編號62（編號卷第│                  │起訴書附表│
│  │            │            │            │59頁）            │                  │二編號十三  │
├─┼──────┼──────┼──────┼─────────┼─────────┼─────┤
││小鑽        │4顆         │同上        │編號63（編號卷第│                  │起訴書附表│
│  │            │            │            │59頁）            │                  │二編號十四  │
├─┼──────┼──────┼──────┼─────────┼─────────┼─────┤
││白金項鍊    │1條         │同上        │編號64（編號卷第│                  │起訴書附表│
│  │            │            │            │59頁）            │                  │二編號十五  │
├─┼──────┼──────┼──────┼─────────┼─────────┼─────┤
││紅寶石      │1顆         │同上        │編號65（編號卷第│                  │起訴書附表│
│  │            │            │            │59頁）            │                  │二編號十六  │
├─┼──────┼──────┼──────┼─────────┼─────────┼─────┤
││藍寶石      │1顆         │同上        │編號66（編號卷第│                  │起訴書附表│
│  │            │            │            │59頁）            │                  │二編號十七  │
├─┼──────┼──────┼──────┼─────────┼─────────┼─────┤
││白金戒指    │1枚         │乙○○住處廚│編號82之3（編號 │編號191（編號卷 │起訴書附表│
│  │            │            │房隔熱手套內│卷第276頁）       │第307頁）         │二編號十八  │
│  │            │            │            │                  │                  │          │
├─┼──────┼──────┼──────┼─────────┼─────────┼─────┤
││珍珠項鍊    │1條         │乙○○住處  │編號14（編號卷第│未編號（編號卷第│原審卷(二)第│
│  │            │            │            │53頁背面）        │288頁）           │76頁筆錄  │
│  │            │            │            │                  │                  │          │
├─┼──────┼──────┼──────┼─────────┼─────────┼─────┤
││耳墜、戒指  │12件        │同上        │編號16（編號卷第│同上              │同上      │
│  │            │            │            │53頁背面）        │                  │          │
├─┼──────┼──────┼──────┼─────────┼─────────┼─────┤
││鑽戒、寶石戒│7件         │同上        │編號17（編號卷第│同上              │同上      │
│  │指、耳環    │            │            │53頁背面）        │                  │          │
├─┼──────┼──────┼──────┼─────────┼─────────┼─────┤
││鑽戒        │4只         │同上        │編號37（編號卷第│編號26（編號卷第│原審卷(二)第│
│  │            │            │            │55頁）            │290頁）           │79 頁筆錄 │
│  │            │            │            │                  │                  │          │
├─┼──────┼──────┼──────┼─────────┼─────────┼─────┤
││色石        │8只         │同上        │編號39（編號卷第│編號28（同上）    │同上      │
│  │（寶石、珍珠│            │            │55頁）            │                  │          │
│  │）          │            │            │                  │                  │          │
├─┼──────┼──────┼──────┼─────────┼─────────┼─────┤
││K金項鍊     │5條         │同上        │編號45（編號卷第│編號34（編號卷第│原審卷(二)第│
│  │            │            │            │55頁）            │291頁）           │80 頁筆錄 │
│  │            │            │            │                  │                  │          │
├─┼──────┼──────┼──────┼─────────┼─────────┼─────┤
││碎鑽        │24粒        │乙○○住處化│編號82之4（編號 │編號192（編號卷 │士林地院卷│
│  │            │            │妝台櫃子內  │卷第168頁）       │第307頁）         │第388頁勘 │
│  │            │            │            │                  │                  │驗筆錄    │
├─┼──────┼──────┼──────┼─────────┼─────────┼─────┤
││小碎鑽      │31粒        │同上        │編號82之5（編號 │編號193（同上）   │同上      │
│  │            │            │            │卷第168頁）       │                  │          │
├─┼──────┼──────┼──────┼─────────┼─────────┼─────┤
││鑽戒        │4只         │乙○○E25601│編號69之3至69之6（│編號54至57（編號│士林地院卷│
│  │            │            │號保管箱    │編號卷第61頁）  │卷第293頁）       │第389頁勘 │
│  │            │            │            │                  │                  │驗筆錄    │
├─┼──────┼──────┼──────┼─────────┼─────────┼─────┤
││金項鍊      │3條         │同上        │編號69之7至69之9（│編號58至60（同上）│同上      │          │
│  │            │            │            │編號卷第61頁）  │                  │          │
├─┼──────┼──────┼──────┼─────────┼─────────┼─────┤
││金手鍊      │2條         │同上        │編號69之10、69之11│編號61、62（編號│同上      │
│  │            │            │            │（編號卷第61頁）│卷第294頁）       │          │
├─┼──────┼──────┼──────┼─────────┼─────────┼─────┤
││項鍊        │1條         │同上        │編號69之12（編號│編號63（編號卷第│同上      │
│  │            │            │            │卷第62頁）        │294頁）           │          │
├─┼──────┼──────┼──────┼─────────┼─────────┼─────┤
││金手鍊      │2條         │同上        │編號69之13、69之14│編號64、65（編號│同上      │
│  │            │            │            │（編號卷第62頁）│卷第294頁）       │          │
├─┼──────┼──────┼──────┼─────────┼─────────┼─────┤
││項鍊        │1條         │同上        │編號69之15（編號│編號66（編號卷第│同上      │
│  │            │            │            │卷第62頁）        │294頁）           │          │
├─┼──────┼──────┼──────┼─────────┼─────────┼─────┤
││金元寶      │2只         │同上        │編號69之16（編號│編號67（編號卷第│同上      │
│  │            │            │            │卷第62頁）        │294頁）           │          │
├─┼──────┼──────┼──────┼─────────┼─────────┼─────┤
││戒指        │23只        │同上        │編號69之17、69之18│編號68、69（編號│同上      │
│  │            │            │            │（編號卷第62頁）│卷第294頁）       │          │
├─┼──────┼──────┼──────┼─────────┼─────────┼─────┤
││墜子        │3件         │同上        │編號69之19（編號│編號70（編號卷第│同上      │
│  │            │            │            │卷第62頁）        │294頁）           │          │
├─┼──────┼──────┼──────┼─────────┼─────────┼─────┤
││金幣        │1枚         │同上        │編號69之20（編號│編號71（編號卷第│同上      │
│  │            │            │            │卷第62頁）        │295頁）           │          │
├─┼──────┼──────┼──────┼─────────┼─────────┼─────┤
││金戒、珍珠  │2件         │同上        │編號69之21（編號│編號72（編號卷第│同上      │
│  │            │            │            │卷第62頁）        │295頁）           │          │
├─┼──────┼──────┼──────┼─────────┼─────────┼─────┤
││裸鑽        │8粒         │同上        │編號69之22至69之26│編號73至77頁（編號│同上      │
│  │            │            │            │（編號卷第62、63│卷第295頁）     │          │
│  │            │            │            │頁）              │                  │          │
├─┼──────┼──────┼──────┼─────────┼─────────┼─────┤
││寶石        │6粒         │同上        │編號69之27（編號│編號78（編號卷第│同上      │
│  │            │            │            │卷第63頁）        │295頁）           │          │
├─┼──────┼──────┼──────┼─────────┼─────────┼─────┤
││紅寶石碎石  │128粒       │同上        │編號69之28至69之34│編號79至85（編號│同上      │
│  │            │            │            │（編號卷第63頁）│卷第295頁）       │          │
├─┼──────┼──────┼──────┼─────────┼─────────┼─────┤
││珍珠        │1粒         │同上        │編號69之35（編號│編號86（編號卷第│同上      │
│  │            │            │            │卷第63頁）        │295頁）           │          │
├─┼──────┼──────┼──────┼─────────┼─────────┼─────┤
││綠玉鑲鑽黃金│1條         │同上        │編號73之2（編號 │編號110（編號卷 │原審卷(二)第│
│  │手鍊        │            │            │卷第68頁背面）    │第298頁）         │97 頁筆錄 │
│  │            │            │            │                  │                  │          │
├─┼──────┼──────┼──────┼─────────┼─────────┼─────┤
││戒指、墜子、│7件         │同上        │編號73之8A（編號│編號116（編號卷 │原審卷(二)第│
│  │手鍊、項鍊等│            │            │卷第69頁）        │第299頁）         │98 頁筆錄 │
│  │            │            │            │                  │                  │          │
├─┼──────┼──────┼──────┼─────────┼─────────┼─────┤
││加拿大金幣  │1枚         │同上        │編號71之8（編號 │編號101（編號卷 │同上      │
│  │            │            │            │卷第67頁背面）    │第298頁）         │          │
├─┼──────┼──────┼──────┼─────────┼─────────┼─────┤
││蛇型金幣等  │12件        │同上        │編號71之3（編號 │編號96（編號卷第│原審卷(二)第│
│  │            │            │            │卷第66頁）        │297頁）           │99 頁筆錄 │
│  │            │            │            │                  │                  │          │
├─┼──────┼──────┼──────┼─────────┼─────────┼─────┤
││女皇墜項鍊等│16件        │同上        │編號71之5（編號 │編號98（同上）    │原審卷(二)第│
│  │            │            │            │卷第66頁背面）    │                  │100頁筆錄 │
├─┼──────┼──────┼──────┼─────────┼─────────┼─────┤
││金幣等      │13件        │同上        │編號71之7（編號 │編號100（同上）   │同上      │
│  │            │            │            │卷第67頁）        │                  │          │
├─┼──────┼──────┼──────┼─────────┼─────────┼─────┤
││熊貓金幣    │2套         │同上        │編號70之1（編號 │編號87（編號卷第│原審卷(二)第│
│  │            │            │            │卷第64頁）        │296頁）           │101頁筆錄 │
├─┼──────┼──────┼──────┼─────────┼─────────┼─────┤
││黃金飾      │6件         │同上        │編號70之2（編號 │編號88（編號卷第│原審卷(二)第│
│  │            │            │            │卷第64頁）        │296頁）           │102頁筆錄 │
├─┼──────┼──────┼──────┼─────────┼─────────┼─────┤
││玉指環等    │5件         │同上        │編號70之3（編號 │編號89（編號卷第│同上      │
│  │            │            │            │卷第64頁背面）    │296頁）           │          │
├─┼──────┼──────┼──────┼─────────┼─────────┼─────┤
││手鍊等      │3件         │同上        │編號70之4（編號 │編號90（編號卷第│同上      │
│  │            │            │            │卷第65頁）        │296頁）           │          │
├─┼──────┼──────┼──────┼─────────┼─────────┼─────┤
││鑲鑽項鍊等  │6件         │同上        │編號70之5（編號 │編號91（編號卷第│同上      │
│  │            │            │            │卷第65頁）        │297頁）           │          │
├─┼──────┼──────┼──────┼─────────┼─────────┼─────┤
││黃金手鍊等  │6件         │同上        │編號70之6（編號 │編號92（同上）    │原審卷(二)第│
│  │            │            │            │卷第65頁背面）    │                  │103頁筆錄 │
├─┼──────┼──────┼──────┼─────────┼─────────┼─────┤
││熊貓金幣    │25枚        │同上        │編號74之2至74之4（│編號118至120（編號│同上      │
│  │            │            │            │編號卷第69頁）  │卷第299頁）     │          │
├─┼──────┼──────┼──────┼─────────┼─────────┼─────┤
││戒指        │7枚         │同上        │編號74之7、74之9（│編號卷第300頁   │同上      │
│  │            │            │            │編號卷第69頁背面│                  │          │
├─┼──────┼──────┼──────┼─────────┼─────────┼─────┤
││黃金塊      │1塊         │同上        │編號75之2（編號 │同上              │其上註記金│
│  │            │            │            │卷第70頁）        │                  │富美      │
├─┼──────┼──────┼──────┼─────────┼─────────┼─────┤
││金鎖片      │1枚         │同上        │編號75之7A（編號│編號第132（編號 │原審卷(二)第│
│  │            │            │            │卷第71頁）        │卷第301頁）       │124頁筆錄 │
├─┼──────┼──────┼──────┼─────────┼─────────┼─────┤
││熊貓金飾    │1塊         │同上        │編號75之7G（編號│同上              │同上      │
│  │            │            │            │卷第71頁）        │                  │          │
├─┼──────┼──────┼──────┼─────────┼─────────┼─────┤
││金耳環等    │5件         │同上        │編號75之7H（編號│同上              │同上      │
│  │            │            │            │卷第71頁）        │                  │          │
├─┼──────┼──────┼──────┼─────────┼─────────┼─────┤
││金項鍊      │1條         │同上        │編號75之7I（編號│同上              │同上      │
│  │            │            │            │卷第71頁）        │                  │          │
├─┼──────┼──────┼──────┼─────────┼─────────┼─────┤
││金條        │5塊         │同上        │編號72之1（編號 │編號102（編號卷 │原審卷(二)第│
│  │            │            │            │卷第67頁背面）    │第298頁）         │125頁筆錄 │
├─┼──────┼──────┼──────┼─────────┼─────────┼─────┤
││紀念黃白金幣│11件        │同上        │編號72之6（編號 │編號107（同上）   │同上      │
│  │等          │            │            │卷第68頁）        │                  │          │
├─┼──────┼──────┼──────┼─────────┼─────────┼─────┤
││手鍊等      │7件         │同上        │編號72之4（編號 │編號105（同上）   │同上      │
│  │            │            │            │卷第68頁）        │                  │          │
├─┼──────┼──────┼──────┼─────────┼─────────┼─────┤
││八卦石墜子等│7件         │同上        │編號75之4（編號 │編號129（編號卷 │原審卷(二)第│
│  │            │            │            │卷第70頁背面）    │第300頁）         │126頁筆錄 │
├─┼──────┼──────┼──────┼─────────┼─────────┼─────┤
││金元寶      │4只         │同上        │編號75之10（編號│編號135（編號卷 │原審卷(二)第│
│  │            │            │            │卷第71頁背面）    │第301頁）         │127頁筆錄 │
├─┼──────┼──────┼──────┼─────────┼─────────┼─────┤
││項鍊        │3條         │同上        │編號72之3（編號 │編號104（編號卷 │同上      │
│  │            │            │            │卷第67頁背面）    │第298頁）         │          │
├─┼──────┼──────┼──────┼─────────┼─────────┼─────┤
││金項鍊      │2條         │同上        │編號72之2（編號 │編號103（同上）   │原審卷(二)第│
│  │            │            │            │卷第67頁背面）    │                  │128頁筆錄 │
└─┴──────┴──────┴──────┴─────────┴─────────┴─────┘
附表二
乙○○租用之第一信用合作社E25601號保管箱內查扣物品
   ┌──┬─────────┬───┬─────┐
   │編號│  名          稱  │數  量│警方搜索扣│
   │    │                  │      │押清冊編號│
   ├──┼─────────┼───┼─────┤
   │ 1  │舊版新台幣十元紙鈔│ 19   │69-1      │
   ├──┼─────────┼───┼─────┤
   │ 2  │舊版新台幣百元紙鈔│ 162  │69-2      │
   └──┴─────────┴───┴─────┘


司法院資訊處製作；財團法人民間司法改革基金會備份。
